【裁判字號】    99,易,634
【裁判日期】    990531
【裁判案由】    傷害
【裁判全文】
臺灣高雄地方法院刑事判決               99年度易字第634號
公  訴  人  臺灣高雄地方法院檢察署檢察官
被      告  丁○○○
            丙○○
            乙○○
上列被告因傷害案件，經檢察官提起公訴（98年度偵字第27115號）
，本院判決如下：
    主  文
本件公訴不受理。
    理  由
一、公訴意旨係以：被告丁○○○、田堯、陳華欽、甲○○等
    4 人於民國98年8 月16日上午10時許，在高雄市左營區舊城
    巷4 之6 號空地棚架內，以麻將為賭具賭博財物（賭博部分
    經檢察官另為職權不起訴處分），適有被告丙○○在一旁觀
    看，嗣丙○○因細故與丁○○○等人發生爭執，丙○○竟基
    於傷害他人身體之犯意，以徒手方式將甲○○推倒在地，並
    以拳頭毆打甲○○右臉1 拳；丁○○○見狀復基於傷害他人
    身體之犯意，以徒手將丙○○推倒在地，並相互拉扯，嗣丁○○○之夫乙○○到場，亦基於傷害他人身體之犯意，以拳
    頭及麻將尺毆打丙○○之胸部、額頭及左手臂，因而致甲○○受有右眉挫擦傷、右手壓痛、左胸部挫傷之傷害；丙○○
    則受有胸部挫傷、左前額壓痛及左手臂擦傷之傷害。因認被
    告3 人均涉有刑法第277 條第1 項之傷害罪嫌等語。
二、按告訴乃論之罪，告訴人於第一審辯論終結前，得撤回其告
    訴；告訴經撤回者，法院應諭知不受理之判決；又不受理判
    決，得不經言詞辯論為之，刑事訴訟法第238 條第1 項、第
    303 條第3 款及第307 條分別定有明文。
三、本件被告丁○○○、丙○○、乙○○3 人因傷害案件，經檢
    察官偵查後提起公訴，認被告3 人均係犯刑法第277 條第1
    項之傷害罪，依同法第287 條前段之規定乃須告訴乃論。茲
    據告訴人甲○○與被告丙○○於本院審理時當庭握手言和，
    被告丁○○○及乙○○則當庭向告訴人丙○○道歉，雙方均
    達成和解，而告訴人甲○○、丙○○並以言詞及具狀聲請撤
    回其告訴，有本院99年5 月13日準備程序筆錄及撤回告訴狀
    2 紙在卷可稽（見本院易字卷第30、32、33頁），揆諸前開
    說明，爰不經言詞辯論，逕為諭知不受理之判決。
據上論斷，應依刑事訴訟法第303 條第3 款、第307 條，判決如
主文。
中    華    民    國    99    年     5    月    31    日
                  刑事第十三庭 審判長  法  官  黃蕙芳
                                       法  官  王參和
                                       法  官  王宗羿
以上正本證明與原本無異。
如不服本判決應於收受判決後10日內向本院提出上訴書狀，並應
敘述具體理由。其未敘述上訴理由者，應於上訴期間屆滿後20日
內向本院補提理由書(均須按他造當事人之人數附繕本)「切勿逕
送上級法院」。
中    華    民    國    99    年    6     月    1     日
                                       書記官  蔡毓琦

司法院資訊處製作；財團法人民間司法改革基金會備份。
